臺灣新竹地方法院刑事判決
110年度金訴字第291號
公  訴  人  臺灣新竹地方檢察署檢察官
被      告  王雋升


上列被告因違反洗錢防制法等案件，經檢察官提起公訴（109年
度偵字第4263號），被告於本院準備程序中，就被訴事實為有罪
之陳述，經法官告知簡式審判程序意旨，並聽取公訴人及被告之
意見後，本院合議庭裁定由受命法官獨任依簡式審判程序審理，
並判決如下：
    主      文
王雋升犯三人以上共同詐欺取財罪，處有期徒刑壹年。未扣案之
犯罪所得新臺幣參仟元沒收，於全部或一部不能沒收或不宜執行
沒收時，追徵其價額。 
    事實及理由
一、本件犯罪事實及證據，除犯罪事實欄一、第10行、第11行關
    於「匯款」之記載均應更正為「匯款、存款」、第16行關於
    「2萬元」之記載應更正為「3,000元」；證據並所犯法條欄
    一、編號2關於「㈡臺灣土地銀行匯款申請書收執聯、告訴人
    黃素真配偶存摺封面及內頁影本」之記載應刪除；證據部分
    應補充「被告提領地點、金額、明細及影像一覽表1份（見
    偵卷第14頁）」、「國泰世華銀行自動櫃員機客戶交易明細
    表影本2紙、第一銀行自動櫃員機交易明細表影本1紙（見偵
    卷第33頁）」、「告訴人張曉慧之台新國際商業銀行帳戶存
    摺封面及內頁影本1份（見偵卷第37頁至第38頁）」、「被
    告王雋升於本院審理時之自白（見本院卷第39頁）」外，餘
    均引用檢察官起訴書之記載（如附件）。
二、論罪科刑：
　㈠核被告王雋升所為，係犯刑法第339條之4第1項第2款三人以
    上共同詐欺取財罪及違反洗錢防制法第2條第2款規定，而應
    依同法第14條第1項處罰之洗錢罪。公訴意旨原認被告亦違
    反洗錢防制法第2條第1款，業經檢察官當庭更正刪除，附此
    敘明。
　㈡被告王雋升與另案被告林志翰、劉冠甫及其他詐欺集團成員
    間，彼此間均有犯意聯絡及行為分擔，應論以刑法第28條之
    共同正犯。再被告各次行為，均係基於同一目的，而於密切
    接近之時、地實施，侵害法益相同，各行為之獨立性顯然極
    為薄弱，依一般社會健全觀念，難以強行分開，在刑法評價
    上，以視為數個舉動之接續施行，合為包括之一行為予以評
    價，較為合理，應論以接續犯之包括一罪。被告以一行為同
    時觸犯三人以上共同詐欺取財罪及洗錢罪，為想像競合犯，
    應依刑法第55條規定，從一重以三人以上共同詐欺取財罪處
    斷。
　㈢爰以行為人之責任為基礎，審酌被告正值青年，未能思尋正
    當途徑獲取所需，率而參與詐欺犯罪組織並提領、轉交贓款
    ，非但侵害他人財產法益，並嚴重危害社會信賴關係與治安
    ，顯然欠缺法治及尊重他人財產權之觀念，行為殊值非難；
    惟念其坦承犯行之犯後態度，兼衡其素行、犯罪動機、目的
    、於集團內之分工角色及重要性，並考量本件受損害之金額
    ，暨其自述五專畢業之教育程度及普通之家庭經濟狀況（見
    本院卷第39頁）等一切情狀，量處如主文所示之刑。　
三、沒收部分：
　㈠按共同犯罪所得之物之沒收或追徵其價額，應就各共同正犯
    實際分得之數為之，亦即依各共同正犯實際犯罪所得分別宣
    告沒收，始符個人責任原則及罪責相當原則，至於共同正犯
    各人有無犯罪所得，或其犯罪所得之多寡，應由法院綜合卷
    證資料及調查所得認定之。
　㈡查被告就本件犯行實際獲得之報酬為新臺幣3,000元，業據其
    供明在卷（見本院卷第39頁），即為被告本件犯罪所得，雖
    未扣案，仍應依刑法第38條之1第1項前段、第3項規定，宣
    告沒收，並於全部或一部不能沒收或不宜執行沒收時，追徵
    其價額。
據上論斷，應依刑事訴訟法第273條之1第1項、第299條第1項前
段、第310條之2、第454條第2項，判決如主文。
本案經檢察官馮品捷提起公訴，檢察官黃翊雯到庭執行職務。
中　　華　　民　　國　　110 　年　　12　　月　　17　　日
　　　　　　　　  刑事第四庭    法　官  郭哲宏
以上正本證明與原本無異。
如不服本判決應於收受本判決後20日內向本院提出上訴書狀，上
訴書狀應敘述具體理由。上訴書狀未敘述上訴理由者，應於上訴
期間屆滿後20日內補提理由書狀於本院(均須按他造當事人之人
數附繕本 )「切勿逕送上級法院」。 
中　　華　　民　　國　　110 　年　　12　　月　　17　　日
                                書記官  戴筑芸
附錄本件論罪法條：
中華民國刑法第339條之4
犯第339條詐欺罪而有下列情形之一者，處1年以上7年以下有期
徒刑，得併科1百萬元以下罰金：
一、冒用政府機關或公務員名義犯之。
二、三人以上共同犯之。
三、以廣播電視、電子通訊、網際網路或其他媒體等傳播工具，
    對公眾散布而犯之。
前項之未遂犯罰之。
洗錢防制法第2條
本法所稱洗錢，指下列行為：
一、意圖掩飾或隱匿特定犯罪所得來源，或使他人逃避刑事追訴
    ，而移轉或變更特定犯罪所得。
二、掩飾或隱匿特定犯罪所得之本質、來源、去向、所在、所有
    權、處分權或其他權益者。
三、收受、持有或使用他人之特定犯罪所得。
洗錢防制法第14條
有第二條各款所列洗錢行為者，處7年以下有期徒刑，併科新臺
幣5百萬元以下罰金。
前項之未遂犯罰之。
前二項情形，不得科以超過其特定犯罪所定最重本刑之刑。
附件：
臺灣新竹地方檢察署檢察官起訴書
                                     109年度偵字第4263號
　　被　　　告　王雋升　男　19歲（民國00年0月00日生）
　　　　　　　　　　　　住○○市○○區○○里00鄰○○路00
　　　　　　　　　　　　　巷0弄00號5樓
　　　　　　　　　　　　國民身分證統一編號：Z000000000號
上列被告因詐欺等案件，已經偵查終結，認應提起公訴，茲將犯
罪事實及證據並所犯法條分敘如下：
　　　　犯罪事實
一、王雋升自民國108年6月某日起，加入林志翰(微信暱稱為黑
    ，另案偵辦中)、劉冠甫(微信暱稱為禍為福先，另案偵辦中
    )及真實姓名年籍均不詳，手機內通訊軟體WeChat（下稱微
    信）暱稱「泰國代購」等人組成之詐欺集團(所涉組織犯罪
    防制條例業經臺灣桃園地方檢察署起訴)，並擔任領取贓款
    之「車手」工作。王雋升與林志翰、劉冠甫、「泰國代購」
    詐欺集團之其他成年成員間，共同意圖為自己不法之所有，
    基於三人以上詐欺取財之犯意聯絡，由本案詐欺集團不詳成
    員於108年6月28日18時30分許，向張曉慧佯稱網路購物設定
    錯誤等語，致張曉慧陷於錯誤而匯款新臺幣（下同）
　　72987元（張曉慧被騙匯款27筆中的最後3筆）至詐欺集團指
    定之國泰世華商業銀行000-000000000000號帳戶，並由劉冠
    甫將上開帳戶之提款卡交與王雋升，王雋升則依「泰國代購
    」指示，於如附表所示之時、地，持上開帳戶之金融卡，提
    領如附表所示詐欺款項得手後，將款項交與劉冠甫，並取得
    2萬元之報酬。嗣經張曉慧發現有異而報警處理，始循線查
    悉上情。
二、案經張曉慧訴由新竹縣政府警察局新湖分局報告偵辦。
　　　　證據並所犯法條
一、證據清單及待證事實：
編號 證據名稱 待證事實 1 被告王雋升於警詢及偵訊時之供述 坦承有依「泰國代購」指示於如附表所示之時、地，持如附表所示帳戶之金融卡，提領如附表所示詐欺款項得手後，將款項交與劉冠甫等事實。 2 ㈠證人即告訴人張曉慧真於警詢時之證述 ㈡臺灣土地銀行匯款申請書收執聯、告訴人黃素真配偶存摺封面及內頁影本 證明告訴人張曉慧有如附表所示遭詐騙之事實。 3 附表所示帳戶交易明細  證明如附表所示之帳戶，於如附表所示之時間遭提領如附表所示之款項等事實。 4 監視器錄影畫面翻拍照片 證明被告有於如附表所示之時間提領詐欺款項等事實。 
二、核被告所為，係犯刑法第339條之4第1項第2款3人以上詐欺
    取財及洗錢防制法第14條第1項、第2條第1款、第2款之洗錢
    罪嫌。被告與共犯劉冠甫等人及其等所屬詐騙集團成員，有
    犯意聯絡及行為分擔，請依刑法第28條共同正犯之規定論擬
    。被告先後多次提領同一被害人所匯付款項之行為，係基於
    單一之決意，並於密切接近之時地實施，侵害同一被害人之
    財產法益，各行為之獨立性極為薄弱，依一般社會健全觀念，在
    時間差距上，難以強行分開，在刑法評價上，應均視為數個舉
    動之接續施行，合為包括之一行為予以評價，較為合理，請論以
    接續犯。至被告加重詐取財物及洗錢行為，係一行為觸犯數
    罪名，為想像競合犯，請從一重之加重詐欺取財罪論處。又
    被告擔任車手依比例分得報酬，為其犯罪所得，請依刑法第
    38條之1第1項前段、第3項規定予以沒收，於全部或一部不
    能沒收或不宜執行沒收時，追徵其價額。
三、依刑事訴訟法第251條第1項提起公訴。
　　此　致
臺灣新竹地方法院
中　　華　　民　　國　 110　　年　　8 　　月　　29　　日
　　　　　　　　　　　　　　　檢　察　官　馮品捷
本件正本證明與原本無異
中　　華　　民　　國　 110　　年　　9     月　  12　　日
　　　　　　　　　　　　　　　書　記　官  紀珮儀

編號 提款帳戶 提領金額 提款時間 提款地點 1 國泰世華商業銀行 000- 00000000 0000號帳戶（戶名羅成） 2萬元 108年6月29日下午5時8分 新竹縣○○鄉○○路0段00號全家超商新豐建興店  2  2萬元 108年6月29日下午5時17分 同上  3  2萬元 108年6月29日下午5時26分 新竹縣○○鄉○○路0段000號統一超商豐興門市  4  3,000元 108年6月29日下午5時27分 同上  5  5,000元 108年6月29日下午5時38分 新竹縣○○鄉○○路0段000號統一超商世豐門市  6  3,000元 108年6月29日下午5時39分 同上  7  1,000元 108年6月29日下午5時40分 同上  8  900元 108年6月29日下午6時41分 新竹縣○○鄉○○路0段000號ok超商湖口中正門市